臺灣新竹地方法院刑事判決
                                    　110年度易字第556號
公  訴  人  臺灣新竹地方檢察署檢察官
被      告  邱仕程




                    (現在法務部○○○○○○○○附設勒戒所觀察勒戒中)
上列被告因竊盜等案件，經檢察官提起公訴（110年度偵字第459
9、5041、5042、5189、5318、5523、5532、5867、6209、6476
、6759號），被告於本院準備程序為有罪之陳述，經本院裁定進
行簡式審判程序獨任審理，判決如下：
    主  文
庚○○犯如附表「主刑及沒收」欄所示之罪，各處如附表「主刑
及沒收」欄所示之主刑及沒收；又犯詐欺取財罪，處有期徒刑參
月，如易科罰金，以新臺幣壹仟元折算壹日，未扣案之犯罪所得
新臺幣陸仟元沒收，於全部或一部不能沒收或不宜執行沒收時，
追徵其價額。應執行有期徒刑參年陸月，如易科罰金，以新臺幣
壹仟元折算壹日。 
    事  實
一、庚○○意圖為自己不法之所有，分別基於竊盜、加重竊盜之犯
    意，於附表各編號所示之時間、地點，以附表各編號所示之
    方式，竊取乙○○、寅○○、壬○○、午○○、子○○、戌○○、巳○○、
    辰○○、丁○○、天○○、張炯熹、卯○○、未○○、丑○○、戊○○、申
    ○○、辛○○、亥○○、癸○○、甲○○、丙○○、酉○○、林竣墿所有或
    管領如附表各編號「竊取之財物」欄所示之物（辛○○、亥○○
    、甲○○部分為未遂，詳如附表編號15所示）。
二、庚○○於附表編號15所示之時間、地點竊得戊○○所有之玉山商
    業銀行信用卡後，另意圖為自己不法之所有，基於詐欺取財
    之接續犯意，於同日凌晨4時40分、5時20分，至統一超商世
    達門市、全家新竹新武陵店分別購物新臺幣（下同）3000元
    、3000元，並持上開信用卡感應付款，致使店員誤認為合法
    持卡人，因而交付其購買之物。
三、案經乙○○訴由新竹市警察局第二分局報請，寅○○、壬○○、午
    ○○、戌○○、巳○○、辰○○、張炯熹、未○○、丑○○、戊○○、申○○
    、辛○○、亥○○、癸○○、甲○○、丙○○訴由新竹市警察局第三分
    局報請臺灣新竹地方檢察署檢察官偵查起訴。
    理  由
一、本件被告所犯之罪，均非法定刑為死刑、無期徒刑或最輕本
    刑3 年以上有期徒刑之罪，亦非高等法院管轄第一審之案件
    ，而被告於準備程序進行中就被訴事實已為有罪之陳述，經
    本院告知簡式審判程序之旨，並聽取檢察官及被告之意見後
    ，本院乃依刑事訴訟法第273 條之1 第1 項規定，裁定進行
    簡式審判程序，合先敘明。
二、訊據被告就附表各編號所示竊盜、加重竊盜及事實欄二之詐
    欺取財犯行迭於警詢及偵查中、本院準備及簡式審判時均坦
    承不諱（見偵5867卷第4-5頁反面、第55-56頁；偵5318卷第
    5-7頁、第57-59頁；偵5532卷第5-6頁反面、第75-76頁；偵
    6209卷第5-7頁；偵4599卷第5-7頁、第80-80頁反面；偵647
    6卷第6-8頁、第59-60頁；偵6759卷第5-6頁；偵5042卷第6-
    7頁反面；偵5523卷第9-14頁；偵5189卷第4-5頁反面；本院
    易字卷第53頁、第58-59頁），並有被害人乙○○（見偵5867
    卷第6-8頁反面）、寅○○、壬○○、丙○○、酉○○之代理人廖麗
    芬(見偵5318卷第8-14頁)、子○○、戌○○、午○○之告訴代理人
    林更嫆(見偵5532卷第8-15頁）、被害人巳○○、辰○○、丁○○(
    見偵6209卷第8-12頁反面）、天○○、證人劉一郎、杜易純（
    見偵4599卷第8-12頁；偵6476卷第12頁）、被害人卯○○、未
    ○○(見偵6476卷第9-11頁反面)、張炯熹(偵6759卷第7-8頁)
    、被害人丑○○之告訴代理人郭顯康(見偵5042卷第5-5頁反面
    )、被害人戊○○(偵5041卷第5-5頁反面、第9頁)、申○○、辛○○、亥○○、癸○○、甲○○、證人謝肇銘（見偵5523卷第19-22頁
    反面、第25-34頁）、被害人己○○(見偵5189卷第6-6頁反面)
    於警詢中之證述可證，復有①警員王宇杰製作之偵查報告、
    新竹市警察局第二分局扣押筆錄及扣押物品目錄表、贓物認
    領保管單各1份、監視錄影畫面翻拍照片、遭竊取之機車照
    片（見偵5867卷第3頁、第9-14頁、第27-33頁）；②③警員劉
    家宏製作之偵查報告、贓物認領保管單各1份、監視錄影畫
    面翻拍照片（見偵5318卷第4-4頁反面、第15-18頁、第26頁
    ）；④⑤⑥警員呂侑盈製作之偵查報告、新竹市警察局第三分
    局扣押筆錄及扣押物品目錄表、午○○之委託書、內政部警政
    署刑事警察局110年3月19日刑生字第1100020496號鑑定書、
    新竹市警察局第三分局現場勘察紀錄表各1份、贓物認領保
    管單、新竹市警察局車輛尋獲電腦輸入單各2份、監視錄影
    畫面翻拍照片（見偵5532卷第4-4頁反面、第16-18頁、第20
    -24頁、第28-32頁、第36-37頁、第40頁、第43-43頁反面、
    第47-48頁反面）；⑦⑧⑨警員黃顯淵製作之偵查報告、新竹市
    警察局第三分局扣押筆錄及扣押物品目錄表、贓物認領保管
    單、新竹市警察局第三分局南門派出所受(處)理案件證明單
    各1份、失車-案件基本資料詳細畫面報表2份、監視錄影畫
    面翻拍照片（見偵6209卷第4-4頁反面、第13-1頁、第13-2
    頁、第14-16頁、第18頁、第20-25頁、第31頁）；⑩警員劉
    芬瑄製作之偵查報告及職務報告、指認犯罪嫌疑人紀錄表、
    新竹市警察局第一分局湳雅派出所受理各類案件紀錄表及受
    （處）理案件證明單、警員陳琮錡製作之偵查報告、贓物認
    領保管單、失車-案件基本資料詳細畫面報表各1份、監視錄
    影畫面翻拍照片（見偵4599卷第4-4頁反面、第13-15頁、第
    17-39頁、第54-55頁、第73頁；偵6476卷第4-4頁反面、第1
    2-1頁、第13-22頁、第31頁）；⑪警員蔡翔宇製作之偵查報
    告1份、監視錄影畫面翻拍照片（見偵6759卷第4頁、第13-1
    5頁）；⑫⑬警員陳琮錡製作之偵查報告、失車-案件基本資料
    詳細畫面報表各1份、監視錄影畫面翻拍照片（見偵6476卷
    第4-4頁反面、第21-30頁）；⑭告訴人丑○○之委任狀、警員
    潘庭翔製作之偵查報告、新竹市警察局第三分局南門派出所
    受理各類案件紀錄表、受（處）理案件證明單各1份、監視
    錄影畫面翻拍照片（見偵5042卷第4頁、第9頁、第19-21頁
    ）；⑮警員潘庭翔製作之偵查報告、新竹市警察局第三分局
    南門派出所受理各類案件紀錄表、受（處）理案件證明單、
    玉山銀行信用卡交易明細表各1份、監視錄影畫面翻拍照片
    （見偵5041卷第10-13頁、第22-24頁反面）；⑯⑰警員李威憲
    製作之偵查報告1份、監視錄影畫面翻拍照片、現場及車損
    蒐證照片(見偵5523卷第5-8頁、第47-82頁)；⑱⑲警員劉家宏
    製作之偵查報告1份、贓物認領保管單2份、監視錄影畫面翻
    拍照片（見偵5318卷第4-4頁反面、第20-23頁、第27-28頁
    ）；⑳警員李昱辰製作之偵查報告、新竹市警察局第二分局
    搜索扣押筆錄及扣押物品目錄表、贓物認領保管單各1份(見
    偵5189卷第3頁、第7-11頁、第13頁)，足認被告之自白均與
    事實相符，本件犯行均至堪認定，應依法論科。
三、核被告就附表編號1至10、12至15、18至20所為，均係犯刑
    法第320條第1項之竊盜罪；就附表編號11、16所為，均係犯
    刑法第321條第1項第3款之攜帶兇器竊盜罪；就附表編號17
    所為，則係犯刑法第320條第1項之竊盜罪、同法第320條第3
    項、第1項之竊盜未遂罪，事實欄二所為，則係犯刑法第339
    條第1項詐欺取財罪。公訴意旨原認被告就附表編號11所為
    係犯刑法第320條第1項之竊盜罪及同法第354條之毀損罪；
    就附表編號17所為係犯刑法第321條第1項第3款之攜帶兇器
    竊盜罪、同法第321條第2項、第1項第3款之攜帶凶器竊盜未
    遂罪及及同法第354條之毀損罪，業據檢察官當庭更正(見本
    院易字卷第53、174-175頁)。另公訴意旨認事實欄二應分論
    併罰，然此兩次詐欺取財犯行，係於密接之時、地實施，各
    行為之獨立性極為薄弱，依一般社會健全觀念，難以強行分
    別，應視為數個舉動之接續施行，合為包括之一行為予以評
    價，屬接續犯，僅論以一罪，附此敘明。就附表編號17所示
    持石頭分別敲破辛○○、亥○○、甲○○之自用小客車車窗並物色
    搜尋財物之行為，係已著手於竊取財物之實行，惟未得手即
    離去，為未遂犯，爰均依刑法第25條第2 項之規定，按既遂
    犯之刑減輕之。被告所犯如附表各編號所示之竊盜罪、攜帶
    兇器竊盜罪、事實欄二所示詐欺取財罪，犯意個別、行為互
    殊，均應予分論併罰。
四、爰審酌被告正值青壯，竟不思以正途獲取所需，任意竊取他
    人財物並盜刷信用卡，侵害他人財產安全，所為均殊值非難
    ；惟念及被告坦承犯行，惟並未賠償告訴人及被害人之犯後
    態度，兼衡其自承教育程度為國中畢業，案發時從事粗工及
    水電工，粗工日薪約1,100元，水電工日薪約1,500元，未婚
    ，無未成年子女，入所前與母親同住，暨本件歷次犯罪動機
    、手段、情節、竊取之物品及金額、詐取財物金額、被害之
    人數等一切情狀，分別量處如主文所示之刑並定其應執行之
    刑及均諭知易科罰金之折算標準，以資懲儆。
五、沒收之說明：
㈠、被告就附表編號3、6、7、8、11、12、14至17、20「主刑及
    沒收欄」所示之犯罪所得及事實欄二詐得之6000元，均應依
    刑法第38條之1 第1 項規定宣告沒收，於全部或一部不能沒
    收或不宜執行沒收時，依同條第3 項規定，追徵其價額。至
    被告竊得未據扣案亦未實際合法發還之身分證件、信用卡、
    提款卡等物，其客觀價額非鉅且欠缺刑法上重要性，為避免
    開啟助益甚微之沒收或追徵程序，過度耗費訴訟資源而無助
    於目的之達成，依刑法第38條之2 第2 項規定，亦不予宣告
    沒收或追徵。
㈡、另就附表編號1、2、4、5、7、9、10、13、18、19、20所示
    竊得但已實際合法發還之物，依刑法第38條之1第5項規定，
    就上開犯罪所得均不予宣告沒收或追徵。
據上論斷，應依刑事訴訟法第273 條之1 第1 項、第299 條第1
項前段，判決如主文。
本案經檢察官林佳穎提起公訴，檢察官黃嘉慧到庭執行職務。
中    華    民    國   110    年    12   月   30    日
                  刑事第六庭  法  官      林涵雯
以上正本證明與原本無異。
如不服本判決應於收受本判決後20日內向本院提出上訴書狀，上
訴書狀應敘述具體理由。上訴書狀未敘述上訴理由者，應於上訴
期間屆滿後20日內補提理由書狀於本院(均須按他造當事人之人
數附繕本 )「切勿逕送上級法院」。 
中　　華　　民　　國　　110 　年　　12　　月　　30　　日
                              書記官      林汶潔
附表：
編號 時間 地點 被害人 行竊方式及竊取之財物 主刑及沒收 1 109年12月13日14時46分許 新竹市○○路○段000號前 乙○○ （提告） 見車牌號碼000-0000號普通重型機車之鑰匙未拔，乃徒手竊取之(已發還)。 庚○○犯竊盜罪，處有期徒刑參月，如易科罰金，以新臺幣壹仟元折算壹日。 2 110年1月20日10時許 新竹市竹蓮街11巷巷口 寅○○ （提告） 以自備鑰匙（未扣案）竊取車牌號碼000-000號普通重型機車(已發還)。 庚○○犯竊盜罪，處有期徒刑參月，如易科罰金，以新臺幣壹仟元折算壹日。 3 110年1月20日10時許 新竹市○○街00號前 壬○○ （提告） 騎乘竊得之車牌號碼000-000號普通重型機車，假意攙扶與人發生擦撞之告訴人，趁機竊取告訴人之側背包（內有現金新臺幣【下同】1萬8,000元、IPHONE 11手機1支、身分證、國泰世華及台新銀行信用卡、郵局及台新銀行提款卡各1張），置於上開機車腳踏墊處離開。 庚○○犯竊盜罪，處有期徒刑肆月，如易科罰金，以新臺幣壹仟元折算壹日，未扣案之犯罪所得側背包壹個、新臺幣壹萬捌仟元、IPHONE 11手機壹支均沒收，於全部或一部不能沒收或不宜執行沒收時，追徵其價額。 4 110年2月18日11時9分許 新竹市竹蓮市場大眾廟旁 午○○ （提告） 見車牌號碼000-000號普通重型機車之鑰匙未拔，乃徒手竊取之(已發還)。 庚○○犯竊盜罪，處有期徒刑參月，如易科罰金，以新臺幣壹仟元折算壹日。 5 110年2月18日11時52分許 新竹市○○街00巷0號前 子○○ (未提告) 騎乘竊得之車牌號碼000-000號普通重型機車前往，徒手竊取MTU-3197號普通重型機車車牌1面(已發還)，懸掛在車牌號碼000-000號普通重型機車上（825-LZC號普通重型機車之車牌，則改懸掛在MTU-3197號普通重型機車上）。 庚○○犯竊盜罪，處有期徒刑貳月，如易科罰金，以新臺幣壹仟元折算壹日。 6 110年2月18日11時59分許 新竹市○○街000號內 戌○○ （提告） 騎乘竊得之車牌號碼000-000號普通重型機車（懸掛MTU-3197號普通重型機車車牌）前往，徒手竊取店內價值5,000元之托特包（內有價值3萬6,400元之I-Pad Pro 11平板1台、價值2,000元之斜背包、身分證、健保卡、信用卡4張、現金1,000元）。 庚○○犯竊盜罪，處有期徒刑肆月，如易科罰金，以新臺幣壹仟元折算壹日，未扣案之犯罪所得托特包壹個、I-Pad Pro 11平板壹台、斜背包壹個、新臺幣壹仟元均沒收，於全部或一部不能沒收或不宜執行沒收時，追徵其價額。 7 110年2月22日16時24分許 新竹市○○路○段00號前 巳○○ (提告) 以自備鑰匙（未扣案）竊取車牌號碼000-000號普通重型機車(已發還)、價值1,500元之全罩式安全帽1頂。 庚○○犯竊盜罪，處有期徒刑參月，如易科罰金，以新臺幣壹仟元折算壹日，未扣案之犯罪所得全罩式安全帽壹頂沒收，於全部或一部不能沒收或不宜執行沒收時，追徵其價額。 8 110年2月22日16時30分許 新竹市○○路○段000號前 辰○○ (提告) 騎乘竊得之車牌號碼000-000號普通重型機車至現場，徒手竊取置於車牌號碼000-00號營業大貨車駕駛座上、價值1萬3,000元之掃瞄機1臺及價值6,000元之三星手機1支。 庚○○犯竊盜罪，處有期徒刑肆月，如易科罰金，以新臺幣壹仟元折算壹日，未扣案之犯罪所得掃描機壹台、三星手機壹支均沒收，於全部或一部不能沒收或不宜執行沒收時，追徵其價額。 9 110年2月22日16時51分許 新竹市○○路000巷00弄00號旁 丁○○ (未提告) 騎乘竊得之車牌號碼000-000號普通重型機車至附近，徒手竊取車牌號碼000-0000號普通重型機車車牌1面（懸掛於車牌號碼000-000號普通重型機車上，已發還）。 庚○○犯竊盜罪，處有期徒刑貳月，如易科罰金，以新臺幣壹仟元折算壹日。  10 110年2月23日凌晨0時45分 新竹市○○路000巷0號1樓前 天○○ (未提告) 搭乘劉一郎所駕駛之車牌號碼0000-00號計程車至現場附近，再以自備鑰匙（未扣案）竊取車牌號碼000-000號普通重型機車(已發還)後，騎至杜易純任職之彩券行消費。 庚○○犯竊盜罪，處有期徒刑參月，如易科罰金，以新臺幣壹仟元折算壹日。 11 110年2月23日凌晨3時37分許 新竹市○○路000巷00號前 張炯熹 (提告) 騎乘竊得之車牌號碼000-000號普通重型機車至現場，於路旁隨檢拾客觀上可為兇器之鐵條（未扣案）擊破車牌號碼0000-00號自用小客車之前座車窗2面，竊取車內價值3,000元之行車紀錄器1組。 庚○○犯攜帶兇器竊盜罪，處有期徒刑陸月，如易科罰金，以新臺幣壹仟元折算壹日，未扣案之犯罪所得行車紀錄器壹組沒收，於全部或一部不能沒收或不宜執行沒收時，追徵其價額。 12 110年2月23日凌晨3時55分許 新竹市○○路000號麥當勞店內 卯○○ (未提告) 騎乘竊取之車牌號碼000-000號普通重型機車至麥當勞店內，徒手竊取座位下之行李箱1個（內有摩斯漢堡制服1套、達美樂制服1套、麥當勞制服1套、便服1套、耳罩式耳機1組、硬碟1顆、資料拷貝器、傳輸線）、價值1,200元之筆電包1個（內有價值5,000元之聯想牌筆電1臺、價值2,000元之硬碟5顆、價值2,000元之耳罩式耳機1個）。 庚○○犯竊盜罪，處有期徒刑肆月，如易科罰金，以新臺幣壹仟元折算壹日，未扣案之犯罪所得行李箱壹個、摩斯漢堡制服壹套、達美樂制服壹套、麥當勞制服壹套、便服壹套、耳罩式耳機壹組、硬碟壹顆、資料拷貝器、傳輸線、筆電包壹個、聯想牌筆電壹臺、硬碟伍顆、耳罩式耳機壹個均沒收，於全部或一部不能沒收或不宜執行沒收時，追徵其價額。 13 110年2月23日凌晨4時25分許 新竹市○○街00號前 未○○ (提告) 騎乘竊取之車牌號碼000-000號普通重型機車至現場，見車牌號碼000-0000號普通重型機車之鑰匙未拔，乃徒手竊取之(已發還)。 庚○○犯竊盜罪，處有期徒刑參月，如易科罰金，以新臺幣壹仟元折算壹日。 14 110年2月26日凌晨4時20分許 新竹市○○街000號前 丑○○ (提告) 見車牌號碼000-0000號普通重型機車之鑰匙未拔，乃徒手竊取之。 庚○○犯竊盜罪，處有期徒刑肆月，如易科罰金，以新臺幣壹仟元折算壹日，未扣案之犯罪所得普通重型機車壹臺沒收，於全部或一部不能沒收或不宜執行沒收時，追徵其價額。 15 110年2月26日凌晨4時26分許 新竹市○○街00號前 戊○○ (提告) 騎乘竊來之車牌號碼000-0000號普通重型機車抵達現場，徒手竊取置於車牌號碼000-0000號自用小貨車副駕駛座上之皮包（內有皮夾、身分證、駕照、健保卡、玉山商業銀行信用卡各1張、現金1,400元）。 庚○○犯竊盜罪，處有期徒刑肆月，如易科罰金，以新臺幣壹仟元折算壹日，未扣案之犯罪所得皮包壹個、皮夾壹個、新臺幣壹仟肆佰元沒收，於全部或一部不能沒收或不宜執行沒收時，追徵其價額。 16 110年3月5日凌晨3時8分許 新竹市○○路000巷0弄0號 申○○ (提告) 與不知情之謝肇銘共乘竊來之車牌號碼000-0000號普通重型機車前往附近，再獨自步行至現場，於路旁隨手撿拾客觀上可為兇器之鐵條（未扣案）敲破車牌號碼000-0000號自用小客車之車窗玻璃，竊取車內零錢包1個（內有現金約1,000元）。 庚○○犯攜帶兇器竊盜罪，處有期徒刑陸月，如易科罰金，以新臺幣壹仟元折算壹日，未扣案之犯罪所得零錢包壹個及新臺幣壹仟元均沒收，於全部或一部不能沒收或不宜執行沒收時，追徵其價額。 17 110年3月5日凌晨3時28分許 新竹市○○路0000號對面 辛○○ 亥○○ 癸○○ 甲○○ (均提告) 待不知情之謝肇銘騎乘車牌號碼000-000號普通重型機車離開後，再騎乘竊得之車牌號碼000-0000號普通重型機車前往現場，分別基於竊盜之犯意，持路旁隨意檢拾之石頭（未扣案）敲破辛○○之JF-3886號、亥○○之0070-HZ號、癸○○之9975-VS號、甲○○之Q6-7696號等4部自用小客車之車窗玻璃，著手物色搜尋車內財物，並竊得癸○○之車牌號碼0000-00號自用小客車內之導航機2臺、行車紀錄器1台（價值共1萬5,000元），其他車輛則未竊得任何財物而未遂。 庚○○犯竊盜罪，處有期徒刑肆月，如易科罰金，以新臺幣壹仟元折算壹日，未扣案之犯罪所得導航機貳臺、行車紀錄器壹臺均沒收，於全部或一部不能沒收或不宜執行沒收時，追徵其價額。 庚○○犯竊盜未遂罪，共參罪，各處有期徒刑貳月，如易科罰金，均以新臺幣壹仟元折算壹日。  18 110年3月6日凌晨1時30分許 新竹市○○街000號前 丙○○ (提告) 以自備鑰匙（未扣案）竊取車牌號碼000-000號普通重型機車(已發還)。 庚○○犯竊盜罪，處有期徒刑參月，如易科罰金，以新臺幣壹仟元折算壹日。  19 110年3月6日6時20分許 新竹市○○街00號前 酉○○ (未提告) 以自備鑰匙（未扣案）竊取車牌號碼000-000號普通重型機車(已發還)。 庚○○犯竊盜罪，處有期徒刑參月，如易科罰金，以新臺幣壹仟元折算壹日。 20 110年4月1日12時30分至15時許間某時許 新竹市○道路○段00號對面 己○○ (未提告) 見車牌號碼000-0000號自用小貨車之車門未上鎖，即開啟車門入內後，徒手竊取置於副駕駛座上之皮夾1個（內有現金2,500元、健保卡、新舊身分證各1張、台新銀行、中華郵政、臺灣銀行、台新銀行街口支付等金融卡共4張，上開健保卡、舊身分證及金融卡4張均已發還）。 庚○○犯竊盜罪，處有期徒刑肆月，如易科罰金，以新臺幣壹仟元折算壹日，未扣案之犯罪所得皮夾壹個、新臺幣貳仟伍佰元沒收，於全部或一部不能沒收或不宜執行沒收時，追徵其價額。